高雄高等行政法院裁定
　　　　　　　　　　　　　　　　　　　 96年度訴字第777號
原　　　告　甲○○
被　　　告　台灣銀行股份有限公司鼓山分行
代　表　人　乙○○
上列當事人間因民事事件，原告提起本件行政訴訟。本院裁定如
下︰
    主  文
本件移送於台灣高雄地方法院。
    理  由
一、按「行政法院認其無受理訴訟權限者，應依職權以裁定將訴
    訟移送至有受理訴訟權限之管轄法院。數法院有管轄權而原
    告有指定者，移送至指定之法院。」行政訴訟法第12條之2
    第2項定有明文。次按「公法上之爭議，除法律別有規定外
    ，得依本法提起行政訴訟。」為行政訴訟法第2條所明定。
    準此，當事人起訴所爭執之事項，必須為公法上爭議，始得
    依法提起行政訴訟；所謂公法上之爭議，係指人民與行政機
    關間，因公法關係（包括公法上法律關係或公權力措施）所
    生之爭議而言（參見陳計男著行政訴訟法釋論，民國（下同
    ）89年1月，第149頁）。又「憲法第16條規定人民有訴訟之
    權，旨在確保人民得依法定程序提起訴訟及受公平之審判。
    至於訴訟救濟究應循普通訴訟程序抑或依行政訴訟程序為之
    ，則由立法機關依職權衡酌訴訟案件之性質及既有訴訟制度
    之功能等而為設計。我國關於民事訴訟與行政訴訟之審判，
    依現行法律之規定，分由不同性質之法院審理，係採二元訴
    訟制度。除法律別有規定外，關於因私法關係所生之爭執，
    由普通法院審判；因公法關係所生之爭議，則由行政法院審
    判之。」司法院釋字第466號亦著有解釋。基此，關於民事
    訴訟事件，並非公法上之爭議事件，合屬普通法院管轄，行
    政法院對之即無審判權限。
二、本件原告起訴意旨略以：原告現在失業在家，生活十分困難
    ，乃就其申辦之勞工住宅貸款向被告申請展延寬限期2年（
    自96年8月20日起至98年8月20日止），惟被告推三阻四，不
    辦理後續事宜，並拒絕原告之申請，有違行政院勞工委員會
    （以下簡稱勞委會）保障勞工福利之政策，該政策理應不受
    任何形式阻礙，為此提起本件行政訴訟，求為確認原告申辦
    之勞工住宅貸款具有展延寬限期2年之合法權益等語。
三、經查，本件被告並非行政機關，其受勞委會委託辦理輔助勞
    工建購住宅貸款，而與原告訂立之借貸契約，並非行使公權
    力而生之公法上法律關係，而屬私法上之契約行為，原告提
    起本件訴訟，請求確認其申辦之勞工住宅貸款具有展延寬限
    期2年之合法權益，核屬原告與被告間之私權爭執，係屬民
    事訴訟範圍，自應向普通法院訴請裁判，非屬本院權限之事
    件，原告向本院提起本件行政訴訟，難謂合法，爰依行政訴
    訟法第12條之2第2項前段規定，依職權將本件訴訟移送於有
    審判權之台灣高雄地方法院。
四、依行政訴訟法第12條之2第2項前段、第104條、民事訴訟法
    第95條、第78條，裁定如主文。
中　　華　　民　　國　　96　　年　  11　　月　 13  　 日
                  第三庭審判長法  官　邱政強
                              法  官　詹日賢
                              法  官　李協明
以上正本係照原本作成。
如不服本裁定，應於裁定送達後10日內以書狀敘明理由，經本院
向最高行政法院提出抗告（須按對造人數附具繕本）。
中　　華　　民　　國　　96　　年　  11　　月　 13  　 日
　　　　　　　　　　　　　　　書記官  周良駿
